---
title: "Uniones y for"
author: ""
date: "2022-08-23"
output: html_document
---

```{r setup, include=FALSE}
knitr::opts_chunk$set(echo = TRUE)

library(dplyr)
library(ggplot2)
library(datos)

```

# Uniones

El siguiente código genera un mapa de la CABA que se puede sumar a cualquier plot. 
Necesita el paquete sf; instalalo si no lo tenés. 

```{r mapa_caba}
barrios <- sf::st_read("datos/barrios-CABA.geojson", stringsAsFactors = FALSE)
mapa_caba <- ggplot2::geom_sf(data = barrios, fill = NA, inherit.aes = FALSE) 
```

Por ejemplo: 

```{r}
ggplot() +
  mapa_caba
```


Leé los datos de bicicletas y estaciones. 



1. Calculá la probabilidad media de cada estación de tener 0 bicicletas disponibles durante el día. (Podés calcular esto como `mean(bicis_disponibles == 0)`)

2. Graficá el resultado anterior con un gráfico de columnas (`geom_col()`) con el id de la estación en el eje x y la probabiliad de no encontrar bicicletas en el eje y. ¿Ves algún patrón?


3. Ahora uní el resultado anterior con los datos de estaciones y graficalo en un mapa, con `lon` en el eje x, `lat` en el eje y, y usando el color para mostar la probabilidad de no encontrar bicicletas. Podés sumarl `mapa_caba` para agregarle los barrios. ¿Ves algún patrón? 




Usando vuelos y aviones


1. Para cada vuelo, calculá la edad del avión. 
Podés calcular la edad del avión como la resta entre el año del vuelo y el año de fabricación del avión. 
Para eso hay que unir las tablas `vuelos` y `aviones`. 
El año del vuelo y el año de fabricación tienen el mismo nombre (anio). ¿Qué pasa cuando las unís? ¿Cómo lo solucionarías? (Fijate en el argumento `suffix` de la función de unión.)

2. ¿Cómo varía el atraso medio de salida en función de la edad? 


# Bucles for



1. Completá este loop para que muestre el cuadrado de los números del 1 al 7


```{r, error =  TRUE}
for (i in ____) {
  ___
}
```

2. Modificá el loop anterior para que imprima los mismos números pero del 7 al 1. 


3. La siguiente tabla tiene los nombres de los miembros de cada grupo:

```{r}
grupos <- tibble::tribble(
            ~apellido,            ~nombre,     ~grupo,
           "Aguilera",  "Maria Florencia",  "Grupo 4",
        "Ospitaleche",            "Rocio",  "Grupo 4",
         "Altamirano",         "Joaquina",  "Grupo 3",
           "Montagna",         "Federico",  "Grupo 3",
   "Ankudowicz Roman", "Santiago Nicolas", "Grupo 15",
            "Ferrero",            "Kevin", "Grupo 15",
           "Bardauil",           "Ariana",  "Grupo 1",
              "Paoli",         "Leonardo",  "Grupo 1",
  "Bonpland Mignaquy",            "Clara",  "Grupo 2",
   "Fernandez Robles",     "Alberto Saba",  "Grupo 2",
           "Di Carlo",            "Julia",  "Grupo 8",
              "Hadad",      "Iara Nadina",  "Grupo 8",
              "Guala",            "Lucia", "Grupo 16",
             "Gueler",          "Joaquin",  "Grupo 6",
           "Guerrini",        "Constanza", "Grupo 10",
            "Horwitz",  "Samantha Denise",  "Grupo 7",
  "Rodriguez Mendoza",           "Matias",  "Grupo 7",
    "Martinez Oviedo",  "Claudia Fabiana", "Grupo 18",
            "Perrone", "Patricia Claudia",  "Grupo 9",
                 "Pi",        "Marianela",  "Grupo 9",
               "Sosa",   "Valeria Vanesa", "Grupo 11"
  )

```

Escribí un for loop que imprima el nombre de cada grupo y la cantidad de miembros que tiene. Por ejemplo, "Grupo 4 tiene 2 miembros".

